【裁判字號】    90,上訴,1211
【裁判日期】    901011
【裁判案由】    毒品危害防制條例
【裁判全文】
臺灣高等法院臺南分院刑事判決              九十年度上訴字第一二一一號  慎股
      上  訴  人
      即  被  告  甲  ○  ○
右上訴人因違反毒品危害防制條例案件，不服臺灣臺南地方法院九十年度訴緝字第二
二號，中華民國九十年七月十六日第一審判決（起訴案號：臺灣臺南地方法院檢察署
八十九年度偵字第八三五號，併辦案號：八十九年度毒偵字第二二七七號、八十九年
度聲字第一四一六號、九十年度毒偵字第一六四號），提起上訴，本院判決如左：
      主      文
原判決撤銷。
甲○○連續施用第一級毒品，累犯，處有徒刑壹年捌月。
扣案之海洛因零點壹公克沒收銷燬之，包裝重零點壹玖公克沒收。
      事      實
一、甲○○曾因煙毒、竊盜、麻醉、恐嚇等案經法院分別判處有期徒刑三年二月、十
    月、七月、六月確定，合併執行而於民國八十三年二月五日假釋出獄，縮刑期滿
    日為八十五年七月二十九日。嗣其又因施用毒品案件，經強制戒治期滿後，由臺
    灣臺南地方法院檢察署檢察官於八十九年七月三日以八十九年度戒毒偵字第四二
    五號不起訴處分確定。詎其竟基於概括之犯意，自八十九年七月間某日起，至八
    十九年十二月八日止，在臺南市精忠三村六九○號，連續多次施用第一級毒品海
    洛因，為警於八十九年七月十三日下午五時三十分許，在臺南市精忠三村五八九
    號，查獲扣得其妻周素惠所有之海洛因○‧三二公克（經鑑驗後淨重○‧一三公
    克、包裝重○‧一九公克）、注射針筒二支。經檢察官諭知交保後，仍持續施用
    第一級毒品，於八十九年八月十九日上午十一時三十分許，經警在臺南市精忠三
    村六九○號，再次查獲；嗣復於八十九年十一月二十七日上午十一時許，在臺南
    市○○路七四○號，第三度為警查獲。
二、案經臺南市警察局第一分局報請臺灣臺灣臺南地方法院署檢察官偵查起訴暨移送
    併辦。
      理      由
一、右揭連續施用第一級毒品之犯罪事實，業據上訴人即被告甲○○於原審中及本院
    審理時均坦承不諱，並有海洛因○‧三二公克（鑑驗後淨重○‧一三公克、包裝
    重○‧一九公克）扣案可憑，並經法務部調查局鑑定無訛猢該局鑑驗函附卷可稽
    ，又被告前後三次經警採集其尿液，送檢驗結果均呈嗎啡陽性反應，有台南市衛
    生局尿液檢驗成績書二份、長榮管理學院陽性報告一份附卷可稽，足見被告前開
    自白與事實相符，可堪採為認定被告犯罪之證據，被告犯行罪證明確洵堪認定。
二、被告曾因施用毒品案件，經強制戒治期滿，並由檢察官於八十九年七月三日以八
    十九年度戒毒偵字第四二五號不起訴處分確定，有不起訴處分書在卷足參。其於
    五年內再施用毒品海洛因，而海洛因屬於第一級毒品，核其所為，係犯毒品危害
    防制條例第十條第一項施用第一級毒品罪。又被告施用毒品前後之持有毒品低度
    行為，應為高度之施用毒品行為所吸收，不另論罪。至被告多次施用毒品之行為
    ，時間緊接，犯罪構成要件相同，顯係基於概括犯意反覆為之，應依連續犯之規
    定論以一罪，並加重其刑。又其曾因煙毒、竊、麻醉、恐嚇等案經法院分別判
    處有期徒刑三年二月、十月、七月、六月，合併執行而於八十三年二月五日假釋
    出獄，於八十五年七月二十九日縮刑執行期滿，有被告臺灣臺南地方法院檢察署
    刑案資料查註紀錄表可憑，茲於五年內再犯本件有期徒刑以上之罪，為累犯，應
    遞加重其刑。
三、原審法院認被告罪證明確，予以論罪科刑，固非無見，但原判決就被告前後三次
    為警查獲之時間、地點，僅就第一次為明確認定，就第二、三次則未予認定，容
    有未洽，被告上訴意旨謂量刑過重，雖無可取，但原判決既有可議，自屬無可維
    持，應由本院將之撤銷改判。爰審酌被告犯罪動機、目的、手段、犯罪後坦承犯
    行等一切情狀，量處如原判決所科之有期徒刑一年八月。又扣案海洛因○‧一三
    公克，為查獲之毒品，應沒收銷燬之。包裝重○‧一九公克，屬被告所有供犯罪
    所用之物，亦應沒收。而注射針筒二支並非專供施用毒品之器具，亦非被告所有
    ，故不予宣告沒收。
四、另被告第二次之尿液檢驗成績書中，雖呈現安非他命陽性反應，但其施用安非他
    命部分之行為，未經起訴，且與本件已起訴且論罪部分，無裁判上一罪關係，非
    起訴效力所及，故本院就此部分不併予審判，附此敘明。
據上論結，應依刑事訴訟法第三百六十九條第一項前段、第三百六十四條、第二百九
十九條第一項前段，毒品危害防制條例第十條第一項、第十八條第一項前段、第十九
條，刑法第十一條前段、第五十六條、第四十七條，判決如主文。
本案經檢察官劉榮堂到庭執行職務。
中      華      民      國    九十      年      十      月      十一    日
                                    臺灣高等法院臺南分院刑事第四庭
                                        審判長法官  陳    義    仲
                                              y法官  宋    明    蒼
                                              法官  蔡    崇    義
右正本證明與原本無異。
如不服本判決，應於判決送達後十日內向本院提出上訴狀，其未敘述理由者並應於提
出上訴狀後十日內向本院補提理由狀（應附繕本)。
                                        法院書記官  陳    明    芬
中      華      民      國    九十      年      十      月      十一    日
附錄本案論罪科刑法條全文：
毒品危害防制條例第十條第一項：
施用第一級毒品者，處六月以上五年以下有期徒刑。


司法院資訊處製作；財團法人民間司法改革基金會備份。
